【裁判字號】    90,上易,599
【裁判日期】    900412
【裁判案由】    傷害
【裁判全文】
臺灣高等法院臺中分院刑事判決                      九十年度上易字第五九九號
    上  訴  人  臺灣台中地方法院檢察署檢察官
    被      告  甲○○
右上訴人因被告傷害案件，不服臺灣台中地方法院八十九年度易字第三六七三號中華
民國八十九年十二月二十日第一審判決（聲請簡易判決處刑案號：臺灣台中地方法院
檢察署八十九年度偵字第一四０六０號），提起上訴，本院判決如左：
      主  文
上訴駁回。
      事  實
一、甲○○與黃文志二人同屬在台中市火車站前排班之計程車司機，甲○○因懷疑黃
    文志屢向台中市警察局交通大隊檢舉其他計程車司機違規插班，心生不滿，於民
    國八十九年八月十四日晚上十一時四十五分左右，在台中市火車站前，見黃文志
    駕駛車牌號碼Ｎ八─八五六號營業用小客車在該處搭載客人，黃文志之妻陳麗真
    亦坐在駕駛座旁隨車同行，其竟基於毀損之犯意，持火車站前裝飾用之鐵球，砸
    向黃文志上開Ｎ八─八五六號營業用小客車之後座玻璃及駕駛座玻璃等處，致該
    部小客車之後座玻璃、駕駛座玻璃、車頂燈、天線等裝備破損，足以生損害於黃
    文志；另又基於傷害之犯意，徒手毆打黃文志，致黃文志因而受有右眼周圍瘀傷
    、鼻梁瘀傷、鼻骨骨折等傷害。
二、案經黃文志訴由台中市警察局第一分局報請臺灣臺中地方法院檢察署檢察官偵查
    後，聲請原審法院臺中簡易庭以簡易判決處刑，原審法院臺中簡易庭認不宜以簡
    易判決處刑，移請原審法院改依通常程序審理。
    理  由
一、右揭事實業據被告甲○○於偵查、原審、及本院審理中均坦承不諱，並據告訴人
    黃文志於警訊及原審審理中指訴不移、核與證人陳麗真於警訊時所證情節相符，
    復有診斷證明書二紙、照片十張附卷可稽，事證明確，被告犯行，堪以認定。
二、核被告甲○○所為，係犯刑法第三百五十四條之毀損罪、第二百七十七條第一項
    之傷害罪。被告所犯上開二罪，犯意各別、犯罪構成要件互異，應予分論併罰。
    原審適用刑法第二百七十七條第一項、第三百五十四條、第四十一條、第五十一
    條第五款，罰金罰鍰提高標準條例第一條前段、第二條，並審酌被告犯罪之動機
    、目的、手段，對於被害人所造成之損害程度、迄未賠償被害人所受之損害、及
    其犯罪後之態度等一切情狀，就其所犯毀損部分，予以量處有期徒刑三月，傷害
    部分，予以量處有期徒刑五月，並分別諭知易科罰金之折算標準，並就所處有期
    徒刑合併並定其應執行之刑為有期徒刑七月，核其認事用法，均無不當，量刑亦
    稱妥適，檢察官上訴意旨略以原審量刑過輕等語，指摘原判決不當，難謂有理由
    ，應予駁回。
三、據上論結，應依刑事訴訟法第三百六十八條，判決如主文。
本案經檢察官乙○○到庭執行職務。
中      華      民      國      九十     年       四      月     十二   日
                                  臺灣高等法院臺中分院刑事第十庭
                                        審判長法  官  林  照  明
                                              法  官  李  寶  堂
                                              法  官  蕭  廣  政
右正本證明與原本無異。
不得上訴。
                                              書記官    錫  彬
中      華      民      國      九十     年       四      月     十三   日
                                                                        Ｉ


司法院資訊處製作；財團法人民間司法改革基金會備份。
